# 关于集团内担保事项及借款的披露事宜

提问人：yhzhuwei 时间：2017-02-25 17:06:34
1 、母公司替全资子或控股子公司公司进行担保取得借款，在合并附注对该短期借款中如何列示，是列示为信用借款还是保证借款？
列示为信用借款是站在合并报表的角度考虑，对外并没有保证，实际为信用借款；列示为保证借款是对银行来说该笔借款就是为保证借款。烦请陈版解答。 2 、母公司对全资子公司的担保是否应在附注中披露，如何需要披露，是披露在或有事项中还是其他重大事项中？如果对非全资子公司但是纳入合并报表的控股子公司的的担保，如何披露？毕竟 相当于承担了对少数股东的担保，是否需要在或有事项对外担保中披露？

回答人：chenyiwei
1 、一般披露为保证借款； 2 、合并报表层面，该事项的金额与概率并不存在不确定性，也不是关联方交易，因此可以披露在其他重大事项中。对非全资子公司的担保同理。

提问人：zengfengxia 时间：2017-03-08 11:19:23
陈版，合并层面对外借款条件的披露，是否应考虑对CAS33第 52 条的遵循？ 如母公司以其资产为子公司借款提供担保，对子公司而言是一项担保借款，但对合并报表而言，若仍披露为担保借款，附注中一方面是担保借款，另一方面却有与此借款相关的所有权受限资产，是不是不利于对财务报告的理解？

回答人：chenyiwei
我理解不考虑。贷款的性质是法律问题，所以是依据贷款合同中对贷款种类的定性。

提问人：悠扬的心 时间：2018-02-12 11:13:20
请教陈版：对于集团内部的附追索权票据贴现、应收账款保理或贸易融资等，一般内部债权单位不终止确认应收项目，而是确认一项短期借款，这类短期借款在附注中披露为质押借款，在填列合并报表附注时，根据您在 3 楼中的回复“贷款的性质是法律问题，所以是依据贷款合同中对贷款种类的定性。”是不是仍然披露为质押借款？（即使与之相关的质押物已抵销）

回答人：chenyiwei
是，合并报表层面仍披露为质押借款。